臺灣士林地方法院交通事件裁定　　　　100年度交聲字第278號
原處分機關　交通部公路總局臺北區監理所蘆洲監理站
異　議　人　曾誼嫻
即受處分人
上列異議人即受處分人因違反道路交通管理處罰條例案件，對於
交通部公路總局臺北區監理所蘆洲監理站於民國97年11月24日所
為之處分（原裁決書案號：北監蘆字第裁46-AW0000000號），聲
明異議，本院裁定如下：
    主  文
異議駁回。
    理  由
一、法律依據
（一）按受處分人不服道路交通管理處罰條例第8 條所定主管機
      關所為之處罰，得於接到裁決書之翌日起20日內，向管轄
      地方法院聲明異議，道路交通管理處罰條例第87條第1 項
      定有明文。次按依道路交通管理處罰條例第87條規定向法
      院聲明異議之期間，自裁決送達之翌日起算，並得依法扣
      除在途期間及聲請回復原狀；又交通法庭認聲明異議不合
      法律上之程式或其異議權已經喪失者，應以裁定駁回之。
      但其不合法律上之程式可補正者，應先定期命為補正，逾
      期不補正者，即予駁回。道路交通事件處理辦法第11條、
      第17條分別定有明文。
（二）復依違反道路交通管理事件統一裁罰基準及處理細則第5
      條規定，處理違反道路交通管理事件，有關文書送達之程
      序，依行政程序法之規定。再按送達，於應受送達人之住
      居所、事務所或營業所為之；又於應送達處所不獲會晤應
      受送達人時，得將文書付與有辨別事理能力之同居人、受
      雇人或應送達處所之接收郵件人員。送達，不能依前2 條
      規定為之者，得將文書寄存送達地之地方自治或警察機關
      ，並作送達通知書2 份，1 份黏貼於應受送達人住居所、
      事務所、營業所或其就業處所門首，另1 份交由鄰居轉交
      或置於該送達處所信箱或其他適當位置，以為送達。前項
      情形，由郵政機關為送達者，得將文書寄存於送達地之郵
      政機關，前項情形，由郵政機關為送達者，得將文書寄存
      於送達地之郵政機關。寄存機關自收受寄存文書之日起，
      應保存3 個月。行政程序法第72條第1 項前段、第73條第
      1 項及第74條分別定有明文。
（三）另按訴訟文書之寄存送達，依民事訴訟法第138 條第2 項
      及行政訴訟法第73條第3 項均規定自寄存之日起，經10日
      發生效力，此因應受送達人未必能即時領取訴訟文書而知
      悉其內容，故特設此規定以保障其權益。行政程序法雖未
      如前述規定，但基於保障應受送達人權益之同一理由，解
      釋上應認為有上開規定之類推適用。
二、原處分意旨略以：異議人即受處分人曾誼嫻（下簡稱異議人
    ）於民國（下同）97年4 月18日中午12時許，將其所有車牌
    號碼CIN-886 號重型機車（下簡稱違規機車），未依規定停
    放在臺北市○○區○市街前機車停車格外，而有違反道路交
    通管理處罰條例第56條第1 項第9 款規定「停車位置不依規
    定」之違規事實，經臺北市警察局北投分局員警發現逕行舉
    發，因異議人逾越應到案期限60日以上未到案陳述意見或繳
    納罰鍰，原處分機關乃於97年11月24日依道路交通管理處罰
    條例第56條第1 項第9 款、97年4 月14日修正施行之道路交
    通管理事件統一裁罰基準等規定，裁處異議人最高罰鍰新臺
    幣（下同）1,200 元等語。
三、異議意旨略以：其未曾收受舉發通知單及裁決書，亦不知違
    規地點即臺北市○○區○市街位於何處？原處分機關並未提
    出任何具體事證，即移送行政執行處強制直行是否妥適？為
    此，聲明異議云云。
四、程序方面：
（一）原處分機關係於97年11月24日作成本件北監蘆字第裁46-A
      W0000000號裁決書後，依異議人戶籍即臺北縣淡水鎮（現
      改制為新北市淡水區○○○里○○路○ 段50巷12弄8 號3
      樓送達，因未會晤異議人本人，亦無受領文書之同居人、
      受雇人或應受送達處所接收郵件人員，故於97年11月27日
      將裁決書寄存送達於淡水郵局，並於作成送達通知書2 份
      ，1 份黏貼於異議人住所門首，1 份置於應送達處所信箱
      或其他適當位置，以為送達，此有前開裁決書、送達證書
      、異議人之戶籍資料各1 份在卷可稽（本院卷第4 至5 、
      9 背面頁）。
（二）復查，異議人係於97年10月8 日遷入新北市○○區○○里
      ○○路○ 段50巷12弄8 號3 樓之戶籍地址，其所有違規機
      車申辦之車籍地址亦同前揭戶籍地址，此有戶籍資料、車
      籍資料、本件逕行舉發之舉發通知單（本院卷第3 、8 至
      10頁）在卷可按，斟之異議人所提之聲明異議狀附原處分
      機關送達本件移送法務部行政執行署士林行政執行處之移
      送書所列之地址，均同前揭戶籍地址，顯見異議人確實本
      件逕行舉發之時、本件裁決書作成及送達時應均居住在前
      揭戶籍地址甚明。
（三）基此，原處分機關將本件裁決書按前揭戶籍地址寄存送達
      於淡水郵局，於法並無違誤，此外，中華郵政股份有限公
      司三重郵局100 年3 月17日以重營字第1001800190號函稱
      本件裁決書確於97年11月27日寄存送達於所轄淡水郵局，
      並依規定辦理寄存事宜及簽退送達證書，並依行政程序法
      第74條及郵局內部規定規定，自收受寄存文書之寄存期滿
      後，由各寄存郵局列冊保管3 個月期滿後銷燬等情（參見
      本院第14頁），益證原處分機關確實有將本件裁決書依法
      辦理寄存送達程序無訛，因此，異議人抗辯未收受本件裁
      決書之送達，尚屬無據。況依行政程序法所為之寄存送達
      ，無論應受送達人實際上於何時受領文書，均以寄存之日
      ，視為合法送達之日，而發生送達之效力，臺灣高等法院
      暨所屬法院97年法律座談會刑事類第43號提案之討論意見
      與大法官會議釋字第667 號解釋意旨，亦同此見解。
（四）準此，本院採取對異議人最有利之解釋，亦即以本件裁決
      書寄存送達日（97年11月27日）起加計10日，即97年12月
      7 日發生寄存送達之效力，自97年12月8 日起算20日，加
      計在途期間2 日，法定聲明異議期間於97年12月29日屆滿
      ，惟異議人遲至100 年3 月2 日甫向公路總局臺北區監理
      所提出聲明異議狀，此有聲明異議狀上載之收受章可明（
      本院卷第7 頁），顯見異議人提起本件聲明異議已逾法定
      20日之聲明異議期間，依首揭法條規定，顯然不合法律上
      之程式，亦無從補正，依法應予駁回。
（五）至異議人抗辯：未曾至違規地點等實體抗辯，因異議人所
      為本件聲明異議程式於法有違，故本院礙難審酌前開實體
      抗辯事項，併此敘明。
五、據上論斷，應依道路交通管理處罰條例第87條第1 項，道路
    交通事件處理辦法第17條，裁定如主文。
中    華    民    國   100    年    3     月    28    日
                      交通法庭法  官      黃欣怡
以上正本證明與原本無異。
如不服本裁定應於送達後5 日內向本院提出抗告狀。
                              書記官      謝文傑
中    華    民    國   100    年    3     月    28    日